# 请教陈老师一下股改折股问题

提问人：雪山那边 时间：2017-11-15 21:09:28
（ 1 ）股改时未分配利润为负（无盈余公积），但是有大额资本公积，净资产大于股改前注册资本，这样股改会有用资本公积弥补亏损的质疑么；（ 2 ）股改时未分配利润为负，且无盈余公积，无资本公积，可以股改么，是不是只要履行减资程序就行了。感谢！

回答人：chenyiwei
1 、此问题在实务中可能有不同看法。个人认为，有限责任公司以经审计的账面净资产整体折股变更为股份有限公司，是公司组织形式变化过程中对净资产结构的整体重组，变更后的股份有限公司净资产除了总额与原有限责任公司一致以外，在单个项目层面上并没有一一对应关系，因此不能理解为“资本公积补亏”。 2 、是，必须履行减资程序。